【裁判字號】    99,交聲,349
【裁判日期】    990406
【裁判案由】    聲明異議
【裁判全文】
臺灣臺中地方法院交通事件裁定         99年度交聲字第349號
原處分機關  交通部公路總局臺中區監理所臺中市監理站
聲明異議人
即受處分人  甲○○
上列受處分人因違反道路交通管理處罰條例案件，對於交通部公
路總局臺中區監理所臺中市監理站99年1月7日所為之處分（原處
分：裁監稽違字第裁61-G9H213542號、第裁61-G9H213532號），
聲明異議，本院裁定如下：
    主  文
異議駁回。
    理  由
一、原處分機關略以：聲明異議人即受處分人甲○○（下稱異議
    人）所有之車牌號碼AD9-821號、YHZ-251號重型機車，分別
    於民國98年11月27日19時12分許、19時22分許，停放在臺中
    市○○○路○段80-5號前，因在「設有禁止停車標誌之處所
    停車」之違規，經臺中市警察局第六分局市政派出所警員依
    違反道路交通管理處罰條例第56條第1項第4款規定，掣開中
    市警交字第G9H213542號、第G9H213532號通知單舉發在案，
    嗣經原處分機關於99年1月7日依道路交通管理處罰條例第56
    條第1項第4款及違反道路交通管理事件統一裁罰基準及處理
    細則第43條、第44條及第67條規定，以裁監稽違字第裁61-G
    9H213542號、第裁61-G9H213532號處分書，各裁處罰鍰新臺
    幣（下同）600元整等語。
二、聲明異議意旨略以：人行道上禁止「停車」，依一般人之認
    知，係指禁止停放「汽車」，並未明示禁止停放「機車」，
    ，其牌示之告知不明；且罰單上被通知人明載為「汽車所有
    人」，解釋「汽車」包括「機車」，實有違人民之認知；復
    人行道上停放機車者眾，經年累月未見取締，伊無違規之本
    意；又該路段路邊既可停車，為何不可停放機車？請求撤銷
    原處分等詞。
三、按汽車駕駛人在設有禁止停車標誌、標線之處所停車，處60
    0元以上1,200元以下罰鍰，道路交通管理處罰條例第56條第
    1項第4款定有明定。
四、查本件異議人所有之車牌號碼AD9-821號、YHZ-251號重型機
    車，分別於98年11月27日19時12分許、19時22分許，停放在
    臺中市○○○路○段80-5號前之人行道上，而該路段之人行
    道上，設有「人行道禁止停車」之禁止停車標誌，為異議人
    所不爭執，且有本院99年3月2日公務電話記錄表、採證照片
    影本3幀、臺中市警察局中市警交字第G9H213542號、第G9H2
    1353 2號舉發違反道路交通管理事件通知單、原處分機關裁
    監稽違字第裁61-G9H213542號、第裁61-G9H213532號違反道
    路交通管理事件裁決書影本各1份附卷可稽，是異議人於前
    揭時、地有違規之事實，足堪認定。異議人雖以上開情詞置
    辯，惟：
(一)、按道路交通管理處罰條例所規範之車輛，係指在道路上以
      原動機行駛之汽車（包括機器腳踏車）或以人力、獸力行
      駛之車輛，而道路交通安全規則所規範之「汽車」，係指
      在道路上不依軌道或電力架線而以原動機行駛之車輛（包
      含機器腳踏車），道路交通管理處罰條例第3條第8款、道
      路交通安全規則第2條第1項第1款分別定有明文。準此，
      機器腳踏車駕駛人如有於禁止停車處所停車之違規情形，
      即有上開條文之適用，甚為明確，異議人辯稱伊當時係停
      放重型機車，並非汽車，應不受道路交通管理處罰條例第
      56條第1項有關「汽車駕駛人」違規停車規定之適用云云
      ，不足為採。
(二)、異議人另辯稱人行道上有停放其他機車未見取締云云，與
      本件違規事實無關，復異議人不得以他人違規行為未受規
      制為自己違規行為合理化之理由，是異議人以前開理由置
      辯，並不得免其違規停車之責，又異議人辯述該路段路邊
      是否可停車，核與本件採證違規之人行道上不可停車乙節
      亦無涉，是異議人此項辯詞，亦非可採。
五、綜上所述，本件異議人於上開時、地，在設有禁止停車標誌
    處所停車之違規行為，事證明確，原處分機關依道路交通管
    理處罰條例第56條第1項第4款規定，各裁處異議人罰緩600
    元，核無違誤。從而，本件異議人執前詞聲明異議，並請求
    撤銷原處分，為無理由，不應准許，應予駁回。
六、據上論斷，應依道路交通管理處罰條例第87條第2項、道路
    交通案件處理辦法第19條，裁定如主文。
中    華    民    國    99    年    4     月    6    日
                      交通法庭  法  官  楊曉惠
上正本證明與原本無異。
如不服本裁定，應於送達後5日內，向本院提出抗告狀。
                                書記官  謝明倫
中    華    民    國    99    年    4     月    6    日

司法院資訊處製作；財團法人民間司法改革基金會備份。
